【裁判字號】    90,毒抗,383
【裁判日期】    901130
【裁判案由】    觀察、勒戒
【裁判全文】
臺灣高等法院臺南分院刑事裁定              九十年度毒抗字第三八三號     Ｃ
      抗  告  人
      即  被  告  甲  ○  ○
右抗告人因違反毒品危害防制條例案件，不服台灣嘉義地方法院中華民國九十年十月
三十日裁定（九十年度毒聲字第一０一一號、臺灣嘉義地方法院檢察署九十年度毒偵
字第八五０號），提起抗告，本院裁定如左：
      主      文
抗告駁回。
      理      由
一、原裁定意旨略以：原檢察官聲請意旨認被告甲○○基於概括犯意，自民國九十年
    三月中旬至三月下旬，連續在嘉義縣朴子市○○里市○路三一號之一號處施用第
    二級毒品安非他命多次，為警於九十年六月十九日十二時三十分許，在上址查獲
    ，業經被告自白不諱，並有施用毒品之器具玻璃燈泡一個扣案可稽，爰依毒品危
    害防制條例第二十條第一項及觀察勒戒處分執行條例第三條第一項、第二項規定
    ，聲請裁定將被告送觀察、勒戒，並於聲請裁定期間，將被告留置於勒戒處所等
    語。原審參酌前揭聲請意旨與被告於調查時之自白後，依毒品危害防制條例第二
    十條第一項、觀察勒戒處分執行條例第三條第一項，將被告送勒戒處所觀察、勒
    戒。
二、抗告意旨略以：抗告人於九十年三月中旬在前揭處所吸食安非他命，但於同年三
    月底後即痛改前非，未再吸食，故警方雖於同年六月十九日中午在被告家中查扣
    供吸食用玻璃燈泡，然採尿送驗後無陽性反應，證實被告早已戒毒，而該查扣之
    玻璃燈泡係友人陳家駿所有，趁被告不在家所暫時放置，亦經陳家駿供陳在案；
    又被告有正當工作，倘送勒戒處所觀察勒戒將影響事業之推行，爰求為撤銷原裁
    定云云。
三、按犯毒品危害防制條例第十條施用第一級毒品、第二級毒品之罪者，檢察官應先
    將被告送勒戒處所觀察、勒戒，其期間不得逾一月，同條例第二十條第一項定有
    明文。又「甲基安非他命經口服後約百分之七十於二十四小時內自尿液中排出，
    約百分之九十於九十六小時內自尿液中排出，甲基安非他命之檢出與其投與方式
    、投與量、個人體質、採尿時間及檢測儀器之精密度等諸多關係有關，因此僅憑
    尿液中呈安非他命陽性反應，並無法確實推算吸食時間距採集時間之長短，惟依
    上述資料推斷，最長不可能超過四日」，有行政院衛生署藥物食品檢驗局八十一
    年二月八日（八一）藥檢壹字第○○一一五六號函可參。
四、經查：抗告人於九十年六月十九日為警查獲時，經警採尿送驗結果，雖未檢出毒
    品反應，有嘉義縣衛生局煙毒尿液檢驗成績書、法務部調查局檢驗通知書二紙在
    卷可稽，惟此係因抗告人為警察查獲後之採尿時間，距渠所自承最後施用第二級
    毒品之九十年三月底，已超過九十六小時，遠逾尿液中得驗出毒品反應之九十六
    小時（或四十八小時）之代謝期間，其驗無毒品反應乃事所必然，換言之，此一
    檢驗結果僅能證明該抗告人於經警查獲後之採尿時間往前回溯九十六小時（或四
    十八小時）內並無施用毒品安非他命之事實，自不能僅因此一檢驗結果，即遽為
    抗告人有利之認定。而抗告人確有於九十年三月中旬至同年三月底施用安非他命
    多次，且上開供吸食用安非他命玻璃燈泡一個，乃在被告住處三樓房間內查獲之
    事實，業據被告於警訊及原審審理時陳述明確，足認被告確有施用第二級毒品安
    非他命。茲抗告人於警訊與原審審理時，既自承有於上開時地施用第二級毒品，
    而其此項自白，不但未有證據可證係出於強暴、脅迫、利誘、詐欺或其他不正方
    法取得，且其自白之內容，又與前揭在被告房間所查扣之安非他命毒品吸食工具
    ，均相符合，堪認抗告人之自白係與事實相符，其確有「施用」第二級毒品安非
    他命之事實，至該吸食工具屬誰所有，並非所問。原審以其施用第二級毒品安非
    他命之犯行明確，依毒品危害防制條例第二十條第一項、觀察勒戒處分執行條例
    第三條第一項規定，裁定將抗告人送勒戒處所觀察、勒戒，經核於法並無不合。
    本件抗告為無理由，應予駁回。
據上論結，應依刑事訴訟法第四百十二條，裁定如主文。
中    華    民    國      九十      年      十一      月      三十      日
                                  臺灣高等法院臺南分院刑事第六庭
                                      審判長法官  楊    明    章
                                            法官  顏    基    典
                                            法官  徐    宏    志
右正本證明與原本無異。
不得再抗告。
                                      法院書記官  李    梅    菊
中    華    民    國      九十      年      十二      月      三        日


司法院資訊處製作；財團法人民間司法改革基金會備份。
